臺灣雲林地方法院刑事判決　　　　　　　 100年度易字第83號
公　訴　人　臺灣雲林地方法院檢察署檢察官
被　　　告　蔡漢清
上列被告因竊盜案件，經檢察官提起公訴（99年度偵字第5475、
5868號），被告於準備程序進行中，就被訴事實為有罪之陳述，
本院依簡式審判程序審理，判決如下：
    主  文
蔡漢清犯竊盜罪，累犯，處有期徒刑陸月，如易科罰金，以新臺
幣壹仟元折算壹日；又犯竊盜罪，累犯，處有期徒刑陸月，如易
科罰金，以新臺幣壹仟元折算壹日。應執行有期徒刑拾月，如易
科罰金，以新臺幣壹仟元折算壹日。
    事  實
一、蔡漢清前於民國94年間，因竊盜案件，經本院以94年度港簡
    字第91號刑事簡易判決處有期徒刑6 月確定，於94年12月29
    日執行完畢。詎猶不知悔改，竟意圖為自己不法之所有，先
    後於下列時間、地點，竊取他人之物品：
(一)、99年9 月12日上午7 時30分許，路經林藜娟位在雲林縣口湖
    鄉○○村○○路210 號之住處，見該處大門並未上鎖，竟基
    於竊盜犯意，趁無人注意之際進入屋內（侵入住宅部分未經
    告訴），徒手竊取林藜娟所有之電風扇、電鍋、瓦斯爐、馬
    達各1 台，並將上開物品變賣金額全數花用。
(二)、99年9 月中旬某日，在蔡參利位在雲林縣四湖鄉箔子村14鄰
    箔子寮332 號之住處，見該處大門並未關閉，即趁無人注意
    之際進入屋內（侵入住宅部分未經告訴），徒手竊取蔡參利
    所有之快速爐3 具、不鏽鋼鍋3 個，不鏽鋼工作檯2 檯、瓦
    斯桶2桶 、三杯鍋10個、酒精爐7 個等物品後，將上開物品
    變賣與回收商，並將變賣贓物所得全數花用。
二、案經林藜娟、蔡參利分別訴由雲林縣警察局北港分局、臺西
    分局報請臺灣雲林地方法院檢察署檢察官偵查起訴。
    理  由
甲、程序部分：
    被告蔡漢清所犯係死刑、無期徒刑、最輕本刑為3 年以上有
    期徒刑以外之罪，其於準備程序就前揭被訴事實為有罪之陳
    述，經告知簡式審判程序之旨，並聽取其與公訴人之意見後
    ，本院認無不得或不宜改依簡式審判程序進行之處，爰依刑
    事訴訟法第284 條之1 、第273 條之1 第1 項，裁定改行簡
    式審判程序，合先敘明。
乙、實體部分：
一、上揭犯罪事實，業據被告坦承不諱，核與證人即被害人林藜
    娟、蔡參利之指訴及證人蔡光義之證述情節相符，並有現場
    照片11張在卷可稽，足以佐證被告上開任意性自白與事實相
    符。是本件事證明確，被告犯行堪以認定，應依法論科。
二、論罪科刑之理由：
(一)、新、舊法之比較適用：
    查被告為本件行為後，刑法第321 條於100 年1 月10日修正
    ，並經總統於100 年1 月26日以華總一義字第10000015561
    號令公布，自100 年1 月28日起生效施行，而按行為後法律
    有變更者，適用行為時之法律，但行為後之法律有利於行為
    人者，適用最有利於行為人之法律，現行刑法第2 條第1 項
    定有明文。修正前刑法第321 條第1 項規定：「犯竊盜罪而
    有下列情形之一者，處六月以上、五年以下有期徒刑：一、
    於夜間侵入住宅或有人居住之建築物、船艦或隱匿其內而犯
    之者。…」修正後則規定：「犯竊盜罪而有下列情形之一者
    ，處六月以上、五年以下有期徒刑，得併科新臺幣十萬元以
    下罰金：一、侵入住宅或有人居住之建築物、船艦或隱匿其
    內而犯之者。…」法定本刑增訂得併科罰金刑，且第1 款將
    「於夜間侵入」之時間犯罪構成要件刪除，即不論何時侵入
    住宅、有人居住之建築物、船艦或隱匿其內而犯竊盜罪者，
    均為觸犯加重竊盜罪，涉及刑罰法律規範變更，自有新、舊
    法比較之必要。本件被告所為侵入住宅之竊盜犯行，若適用
    修正前刑法第321 條第1 項之規定，因係日間侵入被害人丁
    甲林住處，而不該當同條項第1 款之加重條件，且刑度為有
    期徒刑6 月以上、5 年以下，若適用新法，則會構成同條項
    第1 款之加重竊盜罪，刑度為有期徒刑6 月以上，5 年以下
    ，尚得併科新臺幣10萬元以下之罰金，顯見適用舊法較有利
    於被告，經比較新、舊法結果，新法並未較舊法有利於被告
    ，依刑法第2 條第1 項前段規定，本件應適用被告行為時即
    修正前之刑法第320 條第1 項予以論處。
(二)、核被告就上揭犯罪事實(一)、(二)所為之犯行，均係犯刑法第32
    0 條第1 項之竊盜罪。被告所犯上開二罪間，犯意各別，行
    為互殊，應予分論併罰。再被告前受徒刑之執行完畢後，於
    5 年以內故意再犯本件有期徒刑以上之上開二罪，均為累犯
    ，均依刑法第47條第1 項規定，加重其刑。爰審酌被告有多
    次竊盜、毒品前科，此有臺灣高等法院被告前案紀錄表1 份
    在卷足徵，是被告之素行不佳，且被告處於青壯之年，不思
    以勞力從事正職賺錢營生，竟起貪念，而為本案二個竊盜犯
    行，顯見其法治觀念甚為薄弱，暨被告坦承犯行，犯後態度
    尚可，所竊得之物價值非鉅等一切情狀，分別量處如主文所
    示之刑，並均諭知易科罰金之折算標準，再依刑法第51條第
    5 款、第41條第1 項前段、第8 項之規定，定其應執行刑及
    諭知易科罰金之折算標準如主文所示。
據上論斷，依刑事訴訟法第284 條之1 、第273 條之1 第1 項、
第299 條第1 項前段，刑法第2 條第1 項前段、第320 條第1 項
、第41條第1 項前段、第8 項、第47條第1 項、第51條第5 款，
刑法施行法第1 條之1 ，判決如主文。
本案經檢察官江柏青到庭執行職務。
中    華    民    國   100    年    6     月    27    日
                  刑事第五庭  法  官  張文俊
以上正本證明與原本無異。
如不服本判決，應於收受送達後10日內，向本院提出上訴書狀，
並應敘述具體理由；其未敘述具體上訴理由者，應於上訴期間屆
滿後20日內，向本院補提理由書（均應按他造當事人之人數附繕
本），「切勿逕送上級法院」。告訴人或被害人如對於本判決不
服者，應具備理由請求檢察官上訴，其上訴期間之計算係以檢察
官收受判決正本之日期為準。
                              書記官  金雅芳
中    華    民    國   100    年    6     月    27    日
附錄本案論罪科刑法條全文：
中華民國刑法第320 條
（普通竊盜罪、竊佔罪）
意圖為自己或第三人不法之所有，而竊取他人之動產者，為竊盜
罪，處5 年以下有期徒刑、拘役或5 百元以下罰金。
意圖為自己或第三人不法之利益，而竊佔他人之不動產者，依前
項之規定處斷。
前二項之未遂犯罰之。